【裁判字號】    99,易,247
【裁判日期】    990730
【裁判案由】    贓物
【裁判全文】
臺灣屏東地方法院刑事判決               99年度易字第247號
公  訴  人  臺灣屏東地方法院檢察署檢察官
被      告  乙○○
上列被告因贓物案件，經檢察官提起公訴（98年度偵字第8019號
），本院判決如下：
    主  文
乙○○收受贓物，累犯，處有期徒刑伍月，如易科罰金，以新臺
幣壹仟元折算壹日。
    事  實
一、乙○○分別於民國87年間及90年前因違反野生動物保育法、
    槍砲彈藥刀械管制條例案件，經臺灣高等法院臺南分院分別
    判處有期徒刑1 年、2 年6 月確定，並於94年1 月2 日縮短
    刑期執行完畢。竟不知悔改，明知編號「00-000000 」、「
    00-000000 」、「00-000000 」賽鴿3 隻係遭人竊取之贓物
    （3 隻賽鴿分屬黃季芳、張簡三郎、李百洲所有，皆於98
    年11月1 日7 時許在琉球外海放飛比賽中遭竊），竟基於收
    受贓物之犯意，於98年11月1 日中午12時30分許，在屏東縣
    琉球鄉白沙漁港港區內，向真實姓名年籍不詳之成年男子收
    受上開3 隻賽鴿後，旋即為埋伏之員警當場逮捕而查獲，始
    悉上情。
二、案經屏東縣政府警察局東港分局報告臺灣屏東地方法院檢察
    署檢察官偵查起訴。
    理  由
一、按傳聞法則之重要理論依據，在於傳聞證據未經當事人之反
    對詰問予以核實，乃予排斥，惟若當事人已放棄對原供述人
    之反對詰問權，於法院審判時表明同意該等傳聞證據可作為
    證據，基於證據資料愈豐富，愈有助於真實發現之理念，並
    貫徹刑事訴訟法修法加重當事人進行主義之精神，確認當事
    人對於證據能力有處分權之制度，傳聞證據經當事人同意作
    為證據，法院認為適當者，亦得為證據。另當事人於調查證
    據時，對於傳聞證據表示「沒有意見」、「對於證據調查無
    意見」，而未於言詞辯論終結前聲明異議，應視為已有將該
    等傳聞證據採為證據之同意，此刑事訴訟法第159 條之5 定
    有明文。檢察官、被告於本院準備程序及審理期日對於全案
    卷證證據之證據能力均未聲明異議，依刑事訴訟法第159 條
    之5 之規定，檢察官、被告已同意本案所有證據均有證據能
    力，本院斟酌該等證據並非非法取得，亦無證明力明顯過低
    之情形，是該等證據，均得採為證據。
二、訊之被告矢口有何收受贓物犯行，辯稱：我是去琉球鄉找朋
    友玩，我有養鴿子比賽，好奇過去看，沒有收受贓物云云。
    惟查：
(一)、如事實欄所示之編號「00-000000 」、「00-000000 」、「
    00-0 00000」賽鴿3 隻，分屬黃季芳、張簡三郎、李百洲所
    有，皆於98年11月1 日7 時許在琉球外海放飛比賽中遭竊之
    事實，業據被害人黃季芳、張簡三郎、李百洲分別於警訊中
    證述在卷，並有東港東隆支會九十八年冬季第一關個人成績
    1 份、贓物認領保管單3 紙、扣押物品目錄表1 份、照片8
    張、及「恭喜小琉球0000000000」字條3 張在卷可按，此部
    分之事實，堪以認定。
(二)、被告上開時間、地點，收受黃季芳等3 人失竊之鴿子之事實
    ，業據證人即查獲查件之警員甲○○於檢察官偵訊中結證明
    確，證人甲○○於本院審理中亦結證：當天我們由劉分隊長
    帶隊執行勤務，漁港是Ｍ字型，12時30分看到一個穿粉紅色
    衣服的人拿塑膠的水壺，放在地上，潑水引賽鴿注意，賽鴿
    因為長途飛行口渴，會下來喝，穿粉紅色衣服的男子抓到鴿
    子，放在綠色的鳥籠，他就騎機車到漁港載船碼頭，我就騎
    機車趕過來，他裝在綠色的鳥籠，我到達後看到他把綠色鳥
    籠還有一個紙箱交給被告，被告接來放在地上，二人蹲在地
    上交談，我就上前去看那個鳥籠賽鴿，我就說我是警察，不
    要動，雙手抓住他們的腰帶，現場只有被告面向外面，圍觀
    的民眾都是面向裡面，被告好像在等人家送東西，才會面向
    外面，我表明警察身分，他們二人開始掙扎，他們二人我抓
    不住，我放開年紀大，就是粉紅色衣服的人，那個粉紅色衣
    服的男子就趁機跑掉，我打手機請求支援，這時我叫被告蹲
    下，被告不配合，我說琉球這麼大，要跑去那裡，被告就一
    直掙扎到賽鴿的鳥籠把鳥籠踢翻，我把賽鴿的出口蓋住，我
    說你要做什麼，要讓賽鴿飛走，讓警方沒有證物可以辦案，
    當時踢到鳥籠，他默認沒有講話，支援的人到達，就將被告
    逮捕。有看到穿粉紅色衣服男子用綠色水壺抓到賽鴿的情形
    ，我目擊抓到賽鴿的粉紅色衣服男子把賽鴿交給被告，我看
    到他們手上有抓到賽鴿才表明身分，粉紅色衣服男子與被告
    有交談，他們二人是認識，旁邊明顯看不出有其他同夥等語
    （本院卷第24-25 頁）。雖被告辯稱：我是去琉球鄉找朋友
    云云，然被告始終未能提出其友人之姓名、年籍資料，以供
    查證。又證人李輝隆固於本院審理中結證：我在小琉球從事
    機車租賃業，我的機車行在渡船頭的旁邊，98年11月1 日被
    告向我租機車，機車他騎去繞兩圈就回來我店裡坐著，那天
    被告坐八點半的船到小琉球，向我租一台，大概九點向我租
    ，租了就去逛，逛完就在我店裡坐，那時候大約十點多，後
    來我就不曉得，坐了一下，我忙著招呼客人出租機車等語（
    本院卷第33-34 頁）。惟查，被告於警詢、偵訊中均陳稱去
    琉球鄉找朋友，則被告何以騎機車繞兩圈後即回到機車店內
    ，且在店內坐著，依證人李輝隆之證述，當時僅上午10時許
    ，迄被告於中午12時30分為警查獲逮捕止，已有二小時半，
    被告既係至琉球鄉訪友，實無理由在該機車店枯坐二小時餘
    ，是證人李輝隆之證述，有違常情，顯與事實不符，不足採
    為有利於被告之認定。至被告辯稱：去琉球訪友，好奇去圍
    觀始遭警逮捕云云，顯係卸責之詞，不足採信。
(三)、綜上所述，被告既自姓名、年籍不詳之成年男子收受前開遭
    竊之鴿子3 隻，且該3 隻鴿子係比賽過程中遭該男子以水壺
    誘捕而竊取，屬贓物，已據證人甲○○證述明確，被告上開
    收受贓物之犯行，事證明確，應依法論科。
三、核被告所為，係犯刑法第349 條第1 項之收受贓物罪。被告
    分別於87年間及90年前因違反野生動物保育法、槍砲彈藥刀
    械管制條例案件，經臺灣高等法院臺南分院分別判處有期徒
    刑1 年、2 年6 月確定，並於94年1 月2 日縮短刑期執行完
    畢之事實，有臺灣高等法院被告前案紀錄表1 份在卷可憑，
    被告受有期徒刑之執行完畢後，5 年以內故意再犯本件有期
    徒刑以上之罪，為累犯，應依刑法第47條第1 項規定加重其
    刑。爰審酌被告有多項前科，素行不佳，任意收受贓物，致
    使贓物追索困難，實不宜寬貸，犯罪後未能坦承犯行，惟態
    度尚稱良好等一切情狀，量處如主文所示之刑，並依其經濟
    能力諭知易科罰金之折算標準。
據上論斷，應依刑事訴訟法第299 條第1 項前段，刑法第349 條
第1 項、第47條第1 項、第41條第1 項前段，刑法施行法第1條
之1 ，判決如主文。
本案經檢察官劉昀到庭執行職務
中    華    民    國    99    年    7     月    30    日
                  刑事第一庭    法  官  涂裕洪
以上正本證明與原本無異。
如不服本判決應於收受判決後10日內向本院提出上訴書狀，並應
敘述具體理由；其未敘述上訴理由者，應於上訴期間屆滿後20日
內向本院補提理由書（均須按他造當事人之人數附繕本）「切勿
逕送上級法院」。
中    華    民    國    99    年    7     月    30    日
                                書記官  卓春成
附錄論罪科刑法條：
刑法第349 條第1 項
收受贓物者，處 3 年以下有期徒刑、拘役或 5 百元以下罰金。
搬運、寄藏、故買贓物或為牙保者，處 5 年以下有期徒刑、拘役
或科或併科 1 千元以下罰金。

司法院資訊處製作；財團法人民間司法改革基金會備份。
